臺灣臺南地方法院刑事判決　　　　　　　95年度易字第1568號
公　訴　人　臺灣臺南地方法院檢察署檢察官
被　　　告　戊○○
上列被告因竊盜案件，經檢察官提起公訴（95年度偵字第14732
、15475、15527、15801號），被告於本院審理時就被訴事實為
有罪之陳述，經本院合議庭裁定由受命法官獨任行簡式審判程序
，本院判決如下：
    主  文
戊○○犯竊盜罪，累犯，處有期徒刑柒月；又犯竊盜罪，累犯，
處有期徒刑柒月；又犯竊盜未遂罪，累犯，處有期徒刑伍月；又
犯竊盜未遂罪，累犯，處有期徒刑伍月。應執行有期徒刑壹年拾
月。
    事實及理由
一、戊○○有多次竊盜前科，又於民國93年間犯竊盜及贓物等罪
    ，經本院分別判處有期徒刑六月、四月，定執行刑為有期徒
    刑八月，甫於95年1月3日執行完畢。仍不知悔改，復意圖為
    自己不法之所有，基於各別犯意，分別為下列竊盜行為：
    (一)於95年8月1日上午某時，行經丙○○所有、位於臺南縣麻
      豆鎮寮里寮子64號住處時，見該址無人在家，遂趁機
      進入丙○○上開住處 (侵入住宅部分，未據告訴)，於其
      住處房間內，竊取金鍊1條、糖廠週年蔣公紀念幣5個 (
      鍍銀幣3個、鍍金幣2個)、純金幣2個。
    (二)於95年10月1日上午9時許，騎乘腳踏車，行經乙○○所有
      、位於臺南縣善化鎮小新里小新營102號住處時，見該址
      無人在家，便趁機進入乙○○上開住處 (侵入住宅部分，
      業據撤回告訴)，於其住處房間，開啟抽屜、衣櫃，著手
      竊取財物，因未尋得有價值之物故作罷而未遂。於欲離開
      該址時，幸乙○○適時返家，見戊○○無故在其住處內，
      遂報警處理，始為警當場查獲。
    (三)於95年10月16日上午9時許，騎乘腳踏車，行經己○○所
      有、位於臺南縣善化鎮嘉南里昔拔329號住處時，見該址
      無人在家，便趁機進入己○○上開住處 (侵入住宅部分，
      未據告訴)，於其住處房間內，竊取存錢筒1個 (內有百元
      紙鈔1張、50元硬幣1個、10元硬幣45個、5元硬幣19個、1
      元硬幣101個、5角硬幣5個、1角硬幣1個)。其於離開該址
      時，幸為己○○之弟媳劉周時及時發現並報警處理，始於
      同日早上9時20分許，在臺南縣大內鄉北勢洲橋上為警查
      獲，並當場扣得存錢筒1個。
    (四)於95年10月23日下午1時許，騎乘腳踏車，行經甲○○所
      有、位於臺南市○○區○○街35巷9號住處時，見該址無
      人在家，便趁機進入甲○○上開住處 (侵入住宅部分，未
      據告訴)，於其住處房間內，竊取皮包2個 (內共有千元紙
      鈔3張、伍百元紙鈔3張、佰元紙鈔5張、健保卡、身分證
      各1張)。嗣正欲離開該址時，幸甲○○適時返家發現並報
      警處理而未遂，始為警當場查獲，並扣得皮包2個。
    案經臺南縣警察局麻豆分局、善化分局及臺南市警察局第三
    分局分別報請臺灣臺南地方法院檢察署檢察官偵查起訴。
二、本件係經被告戊○○於準備程序期日為有罪之陳述，而經本
    院合議庭裁定由受命法官獨任以簡式審判程序加以審理，則
    依據刑事訴訟法第273條之2、同法第159條第2項之規定，不
    適用傳聞法則有關限制證據能力之相關規定；並得依同法第
    310條之2之準用同法第454條之規定製作略式判決書（僅記
    載「證據名稱」），合先敘明。
三、前項犯罪事實，有下列事證足資證明：
  (一)被告於警詢、檢察官偵查中之供述及本院審理時之自白。
  (二)證人即被害人丙○○、乙○○、己○○、甲○○分別於警、
    偵訊中之證述。
  (三)臺南縣警察局麻豆分局、善化分局及臺南市警察局第三分局
    警卷所附現場照片。
  (四)附卷臺南縣警察局麻豆分局刑案現場勘察紀錄表、刑事案件
    證物採驗紀錄表、內政部警政署刑事警察局95年8月28日刑
    紋字第0950126164號鑑驗書各1件及扣案之拖鞋1雙。
  (五)臺南縣警察局善化分局茄拔派出所扣押物品清單、贓物認領
    保管單各1紙。
  (六)臺南市警察局第三分局和順派出所扣押物品清單、贓物認領
    保管單各1紙。
  (七)卷附臺灣高等法院被告全國前案紀錄表。
四、核被告戊○○所為，就上開犯罪事實(一)、(三)部分係犯刑法第
    320條第1項之竊盜罪；就上開犯罪事實(二)、(四)部分係犯同條
    第3項之竊盜未遂罪。被告就上開犯罪事實(二)、(四)部分已著
    手於犯罪之實行而不遂，得按既遂犯之刑減輕之。又被告有
    如犯罪事實欄所載執行完畢之前科紀錄，此有卷附臺灣高等
    法院被告全國前案紀錄表可稽，茲於五年以內再故意犯本件
    有期徒刑以上之罪，為累犯，應依刑法第47條第1項規定加
    重其刑。爰審酌被告前已有多次竊盜前科，甫執行完畢，仍
    不思以正確途徑賺取金錢，貪圖不勞而獲，再犯性極高，又
    其犯罪之目的、手段、對被害人所造成之損害及犯後已坦承
    犯行態度尚稱良好等一切情狀，並參酌檢察官對本案具體求
    刑二年之意見，量處如主文所示之刑，並定其應執行刑，以
    資懲儆。
五、據上論斷，應依刑事訴訟法第299條第1項前段、第273條之1
    第1項、第310條之1，刑法第320條第1項、第3項、第47條第
    1項、第51條第5款，刑法施行法第1條之1，判決如主文。
六、如不服本判決，應於判決送達後10日內，向本院提出上訴書
    狀。
本案經檢察官丁○○到庭執行職務。
中　　華　　民　　國　　96　　年　　1 　　月　　12　　日
　　　　　　　　　刑事第八庭    法　官　彭喜有
以上正本證明與原本無異
　　　　　　　　　　　　　　　　書記官　黃傳鈞
中　　華　　民　　國　　96　　年　　1 　　月　　12　　日
附錄本案論罪科刑法條全文
中華民國刑法第320條：
意圖為自己或第三人不法之所有，而竊取他人之動產者，為竊盜
罪，處5年以下有期徒刑、拘役或5百元以下罰金。
意圖為自己或第三人不法之利益，而竊佔他人之不動產者，依前
項之規定處斷。
前二項之未遂犯罰之。
